【裁判字號】    99,交聲,333
【裁判日期】    990707
【裁判案由】    違反道路交通管理處罰條例聲明異議
【裁判全文】
臺灣臺北地方法院交通事件裁定         99年度交聲字第332號
原處分機關  臺北市交通事件裁決所
異  議  人
即受處分人  甲○
上列異議人即受處分人因違反道路交通管理處罰條例案件，對於
臺北市交通事件裁決所民國99年2月12日所為之處分（原處分案
號：北市裁罰字第裁22－AEX661087號、22－A00000000號），聲
明異議，本院裁定如下：
        主  文
異議駁回。
        理  由
一、原處分意旨略以：異議人即受處分人甲○所有車牌號碼4517
    ─QJ號自用小客車，於民國98年12月12日下午5時25分許，
    行經臺北市○○路○段往南方向處，該路段最高時速限制50
    公里，竟以時速116公里之速度駕駛，而超過規定之最高時
    速60公里以上，經員警以科學儀器採證後逕行掣單舉發，嗣
    受處分人向原處分機關提出申訴，經原處分機關函請舉發單
    位調查結果，仍認受處分人有前開違規行為，原處分機關乃
    依道路交通管理處罰條例第43條第1項第2款、第4項、第63
    條第1項第3款等規定，於99年2月12日以北市裁罰字第裁22
    －AEX661087號裁決書裁處受處人吊扣汽車牌照3個月，以北
    市裁罰字第裁22－A00000000號裁決書裁處受處分人罰鍰新
    臺幣8千元，並記違規點數3點，應參加道路交通安全講習。
二、訊據受處分人坦承有於前揭時、地駕車，惟矢口否認有違規
    行為，辯稱：本件員警取締違規時，並未在明顯處標示，本
    件逕行舉發程序於法有違，況且，本件行經地點車流量大，
    不可能超速至116公里，實有可能是員警操作儀器不當，以
    致測得的數據有誤，再者，亦有可能是其他車輛超速經過，
    而員警拍照採證時，才剛好拍到伊的車輛云云。
三、按汽車駕駛人，駕駛汽車行車速度，超過規定之最高時速60
    公里以上者，處新臺幣（下同）6 千元以上2 萬4 千元以下
    罰鍰，並當場禁止其駕駛；汽車駕駛人有第1項第2款行為者
    ，並吊扣該汽車牌照3個月；汽車駕駛人違反第1項規定者，
    應接受道路交通安全講習；汽車駕駛人，有第43條之情形者
    ，除依原條款處罰鍰外，並予記違規點數3點；道路交通管
    理處罰條例第43條第1項第2款、第3項、第4項前段、第63條
    第1項第3款分別定有明文。經查：
    (一)受處分人於前揭時、地駕車，經員警架設雷達測速儀檢測
      ，測得受處分人車輛時車速為每小時116 公里，而現場速
      限為每小時50公里等情，業據證人即現場採證員警王永吉
      於本院調查時證述明確在卷，並有舉發通知單、舉發照片
      等件附卷可稽。是受處分人確有駕駛汽車行車速度超過規
      定之最高時速60公里以上的違規事實。
    (二)按汽車駕駛人行車速度超過規定之最高速限，經採用固定
      或非固定式科學儀器取得證據資料證明者，於一般道路須
      至少於一百公尺尺前，明顯標示之，道路交通管理處罰條
      例第7條之2第3項定有明文，其立法目的係在敦促駕駛人
      依行車速限駕駛，進而維護行車安全之最大效益。本案舉
      發地點前100公尺處，即有固定設置速限50公里及「常有
      測速照相，請依速限行駛」的告示牌，有臺北市政府警察
      局大安分局99年1月25日北市警安分交字第09935047500號
      函及告示牌照片在卷足憑。是受處分人空言否認本件逕行
      舉發程序的合法性，即難憑採。
    (三)本件舉發儀器前曾送經濟部標準檢驗局鑑定，而於98年11
      月18日檢定合格，其準確有效期限至99年11月30日乙節，
      有經濟部標準檢驗局98年11月18日MO0000000號雷達測速
      儀檢定合格證書可按。而依證人王永吉於本院調查時所述
      ：這個測速儀器是由伊專責保管架設維護，伊操作這個儀
      器已有15年以上的資歷，取締地點伊在地面上有設置一個
      固定的三角架的點作為記號，儀器只要架在那三角架上就
      是固定的，而三角架是原廠設計的，雷達跟照相機的角度
      都是固定的，所以不可能有誤差…（當天除了舉發本件異
      議人違規案件外，還有無舉發其他違規車輛？）有，（其
      他違規車輛有無舉發異常的情況？）到目前都沒有，只是
      一般的申訴，並沒有提出異議等語。參以卷附證人王永吉
      所提舉發本件違規前、後操作測速儀器時拍得的採證照片
      ，其所測得的車輛時速均無任何特別失出的情事。綜此，
      足以佐證員警操作儀器採證，並無受處分人所指不當以致
      採證錯誤之情。又觀之員警所提採證當天的數張照片觀之
      ，當時的車流量確實不大，則以該路段為筆直的四線道路
      ，亦無證據可認正常之自小客車無法達到時速116公里之
      情形。是受處分人既未積極舉證證明本件採證有何不實之
      情，其以前詞空言欲推翻本件以科學方法嚴格取得之證據
      ，自不足採。
    (四)至於受處分人所稱可能是其他車輛違規，員警在拍照採證
      時剛好拍到其所駕車輛乙節，證人王永吉就此於本院調查
      時即明確證稱：不可能有這種情形，因為照相機的快門是
      五百分之一秒，只要偵測到超速反應就很快等語。況且，
      依卷附採證照片觀之，當時亦僅有受處分人的車輛在測速
      的監測範圍內。是受處分人此部分的辯解，顯與實情不符
      ，亦無足取。
四、綜上所述，受處分人駕駛車輛確有行車速度超過規定之最高
    時速60公里以上的違規事實。是原處分機關依前揭道路交通
    管理處罰條例等規定據以裁罰，核無不合。本件聲明異議為
    無理由，應予駁回。
據上論斷，應依道路交通案件處理辦法第19條，裁定如主文。
中    華    民    國    99    年    7     月    7     日
                              交通法庭法  官  許泰誠
以上正本證明與原本無異
如不服本裁定應於送達後5日內向本院提出抗告狀
                                      書記官  高菁菁
中    華    民    國    99    年    7     月    7     日

司法院資訊處製作；財團法人民間司法改革基金會備份。
